cs: Konfigurace zesilovače: Pět kanálů; Čtyři kanály; Mono; Více kanálů; Šest kanálů; Dva kanály; Jiné
vi: Cấu hình bộ khuếch đại: Năm kênh; Bốn kênh; Đơn âm; Đa kênh; Sáu kênh; Hai kênh; Khác
lt-LT: Stiprintuvo konfigūracija: Penkių kanalų; Keturių kanalų; Mono; Daugiakanalis; Šešių kanalų; Dviejų kanalų; Kita
nb: Høyttalerkonfigurasjon: Femkanal; Firekanal; Mono; Flerkanal; Sekskanal; Tokanal; Annet
bg-BG: Конфигурация на усилвател: Петканален; Четириканален; Моно; Многоканален; Шестканален; Двуканален; Други
sv: Förstärkarkonfiguration: Femkanalig; Fyrkanalig; Mono; Flerkanalig; Sexkanalig; Tvåkanalig; Övrigt
el: Διαμόρφωση εξοπλισμού ενίσχυσης: Πεντακάναλος; Τετρακάναλος; Μονοφωνικός; Πολυκάναλος; Εξακάναλος; Δικάναλος; Άλλο
hr-HR: Konfiguracija pojačala: Peterokanalno; Četverokanalno; Mono; Višekanalno; Šesterokanalno; Dvokanalno; Ostalo
fr: Configuration de l’amplificateur: Cinq canaux; Quatre canaux; Mono; Canaux multiples; Six canaux; Deux canaux; Autre
tr: Amplifikatör yapılandırması: Beş kanallı; Dört kanallı; Mono; Çok kanallı; Altı kanallı; İki kanallı; Diğer
ru: Конфигурация усилителя: Пятиканальный; Четырехканальный; Одноканальный; Многоканальный; Шестиканальный; Двухканальный; Другой
pt-PT: Configuração de amplificador: Cinco canais; Quatro canais; Mono; Multicanal; Seis canais; Dois canais; Outro
pt-BR: Configuração do amplificador: Cinco canais; Quatro canais; Mono; Multicanal; Seis canais; Dois canais; Outro
sl-SI: Konfiguracija ojačevalnika: Petkanalni; Štirikanalni; Mono; Večkanalni; Šestkanalni; Dvokanalni; Drugi
zh-TW: 擴大機配置: 五通道; 四通道; 單; 多通道; 六通道; 二通道; 其他
de: Verstärkerkonfiguration: Fünf Kanäle; Vier Kanäle; Mono; Mehrkanal; Sechs Kanäle; Zwei Kanäle; Sonstiges
nl: Versterkerconfiguratie: Vijfkanaals; Vierkanaals; Mono; Meerkanaals; Zeskanaals; Tweekanaals; Andere
fi: Vahvistimen konfiguraatio: Viisikanavainen; Nelikanavainen; Mono; Monikanavainen; Kuusikanavainen; Kaksikanavainen; Muu
hu: Erősítő konfigurációja: Ötcsatornás; Négycsatornás; Monó; Többcsatornás; Hatcsatornás; Kétcsatornás; Egyéb
ja: アンプの構成: 5チャンネル; 4チャンネル; モノ; マルチチャンネル; 6チャンネル; 2チャンネル; その他
zh-CN: 放大器配置: 五通道; 四通道; Mono; 多通道; 六通道; 两通道; 其他
ro-RO: Configurație amplificator: Cu cinci canale; Cu patru canale; Mono; Multi-canal; Cu șase canale; Cu două canale; Altele
th: การกำหนดค่าเครื่องขยายเสียง: ห้าช่อง; สี่ช่อง; ทางเดียว; หลายช่องทาง; หกช่อง; สองช่อง; อื่นๆ
sk-SK: Konfigurácia zosilňovača: Päťkanálový; Štvorkanálový; Mono; Viackanálový; Šesťkanálový; Dvojkanálový; Iné
it: Configurazione dell’amplificatore: Cinque canali; Quattro canali; Mono; Multicanale; Sei canali; Due canali; Altro
da: Forstærkerkonfiguration: Fem-kanal; Fire-kanal; Mono; Multi-kanal; Seks-kanal; To-kanal; Andet
en: Amplifier configuration: Five-channel; Four-channel; Mono; Multi-channel; Six-channel; Two-channel; Other
ko: 앰프 구성: 5채널; 4채널; 모노; 다채널; 6채널; 2채널; 기타
es: Configuración del amplificador: Cinco canales; Cuatro canales; Mono; Multicanal; Seis canales; Dos canales; Otros
pl: Konfiguracja wzmacniacza: Pięciokanałowy; Czterokanałowy; Mono; Wielokanałowe; Sześciokanałowy; Dwukanałowy; Inne